臺灣臺北地方法院刑事判決　　　　　 96年度交簡上字第169號
上　訴　人　臺灣臺北地方法院檢察署檢察官
被　　　告　甲○○
上列上訴人因公共危險案件，不服本院96年度店交簡字第519號
中華民國96年7月20日第一審簡易判決（聲請簡易判決處刑案號
：96年度偵字第10934號），提起上訴，本院管轄之第二審合議
庭判決如下：
    主  文
原判決撤銷。
甲○○犯不能安全駕駛動力交通工具罪，處拘役拾日，如易科
罰金，以新臺幣壹仟元折算壹日。
    犯  罪  事  實
一、甲○○於民國96年5月15日凌晨0時30分至凌晨2時許，在臺
    北縣深坑鄉○○路○段附近某小吃店內，飲用高粱酒約半瓶
    後，已不能安全駕駛動力交通工具，詎竟仍於同日凌晨2時
    許，駕駛車號7K-0002號自用小客車自上開地點出發，沿臺
    北縣深坑鄉○○路○段臺灣電力股份有限公司變電所前攔檢
    查獲，並檢測其吐氣酒精濃度達每公升0.67毫克，而悉上情
    。
二、案經臺北縣政府警察局新店分局報請臺灣臺北地方法院檢察
    署檢察官偵查後聲請以簡易判決處刑。
    理  由
一、上揭犯罪事實，業據被告甲○○坦承不諱，復有酒精測定表
    一紙、臺北縣政府警察局舉發違反道路交通管理事件通知單
    一紙、測試觀察紀錄表一紙、汽車駕駛人酒後生理協調平衡
    檢測紀錄卡在卷可按，被告之犯行洵堪認定，應予依法論科
    。
二、核被告所為，係犯刑法第185條第3項之不能安全駕駛動力交
    通工具罪。原審以被告事證明確，予以論罪科刑，固非無見
    。惟宣告緩刑，應審酌被告之行為是否以暫不執行為適當，
    宜就被告有無再犯之虞，及能否由刑罰之宣告而策其自新等
    事由加以審酌，原審僅審酌被告並無肇事及犯後坦認犯行，
    即認為被告無再犯之虞，未審酌何以如此即能收警惕之效而
    無再犯之虞，及如何不影響比例原則等即諭知緩刑，即有未
    當，上訴意旨以原判決宣告緩刑不當請求撤銷原判決，為有
    理由，自應由本院予以撤銷改判。爰審酌被告前無犯罪前案
    紀錄，有臺灣高等法院被告前案紀錄表在卷可按，其素行尚
    佳；被告犯後坦承犯行，態度良好，以及其犯罪之動機、手
    段、所生危害等一切情狀，爰量處主文所示之刑，並諭知易
    科罰金之折算標準。
據上論斷，應依刑事訴訟法第455條之1第1項、第3項、第369 條
第1項前段、第364條、第299條第1項前段，刑法第185條之3、第
41條第1項前段，刑法施行法第1條之1，判決如主文。
本案經檢察官高怡修到庭執行職務。
中　　華　　民　　國　　96　　年　　10　　月　　30　　日
                  刑事第六庭  審判長  法  官  周占春
                                      法  官  林孟皇
                                      法  官  趙子榮
上正本證明與原本無異。
不得上訴。
                                      書記官  陳怡君
中　　華　　民　　國　　96　　年　　10　　月　　30　　日
附錄本案論罪科刑法條全文：
中華民國刑法第185條之3
（重大違背義務致交通危險罪）
服用毒品、麻醉藥品、酒類或其他相類之物，不能安全駕駛動力
交通工具而駕駛者，處1年以下有期徒刑、拘役或3萬元以下罰金
。
